# 合并层面未实现的损益，能否确认递延所得税资产？

提问人：欧阳 乐 时间：2021-03-16 14:33:04
业务 背景背景：：
B公司、C公司原来为A公司的全资子公司，在 2020 年 12 月，A公司将其持有的C公司100%的股权（原账面价值2.6亿）以 7 亿的评估价值增资到了B公司，B公司实收资本由原来的 1000 万，变成 4 亿。
A公司预计 2021 年在现有股权架构上，通过出售B股权来搭建员工持股平台，引进风险投资人。
2020 年 12 月完成交易后，A、B公司分录如下：
A 公司公司 账务处 理理：：单位（万元）
借：长期股权投资-B公司 70000
贷：长期股权投资-C公司 26000
贷：投资收益 44000
B 公司公司 账务处 理理：：
借：长期股权投资-C公司 70000
贷：实收资本 39000
贷：资本公积 31000
2020 年 12 月，A公司有 10 亿的可抵扣亏损，并且已在账面确认相应的递延所得税资产，A公司转让C公司股权所产生的收益可以使用以前年度的可抵扣亏损，那么该业务会减少 6600 万递延所得税资产。
问题 ：：
由于C公司股权在增资到B公司后，在合并层面C公司并未出表，而且投资收益也会抵消，那么能否就该部分未实现的投资收益的确认递延所得税资产？
我我 们 的的 观 点点：：
根据查阅瑞华研究汇编案例2-3-3，我们发现，要确认递延所得税资产需要满足三点：
1 、 交易价格公允，且不存在被税务机关调整的风险； 2 、 B公司有具有明确的在可预见的未来出售该股权的意图 3 、 预计未来出售该股权时，B公司个别报表层面可产生足够的应纳税所得额，以实现该的节税效应。经过我们内部讨论，第一点是可以满足，该业务按照评估金额作价；第二点可能可以满足，因为未来该部分股权公司计划出售，但是方法是通过A公司转让B公司股权实现，虽然不是直接通过B公司销售C公司股权，但实质上C公司股权是实现了对合并范围外的销售；第三点不满足，因为B公司不能产生足够的应纳税所得额，因为B公司是一个壳公司，无实际业务。
我们团队中有另外的观点，陈老师您看能否这样考虑，B公司虽然没有足够的应纳税所得额，但是这个业务预计股权出售的方法是通过A公司转让B公司股权，因为合并层面递延所得税资产的产生是因为其产生了节税的效果，即利用了A公司的可抵扣亏损，所以是否从这一点的角度考虑，能否突破不满足第三点要求的障碍。
1615902306(1).jpg
(11.4 KB, 下载次数: 39)
4 天前 上传
目标股权结构
1615902292(1).jpg
(6.85 KB, 下载次数: 39)
4 天前 上传
现股权结构
1615902260(1).jpg
(6.04 KB, 下载次数: 40)
4 天前 上传
原股权结构

回答人：chenyiwei
由于“这个业务预计股权出售的方法是通过A公司转让B公司股权”，因此主要考虑的是A有无足够的可抵扣亏损，日后A处置B股权时能否利用这些可抵扣亏损。所以这个问题实际上是能否就A的可抵扣亏损确认递延所得税资产的问题。A处置B股权的所得在税法上是按照处置价款减去其计税基础（ 7 亿元）确定的。
原先的内部交易是发生在A和B之间，标的资产是C的股权，但此次并不是由B直接处置C的股权，因此不涉及该内部交易相关暂时性差异的实现问题。